# 请教陈版主关于商誉资产组认定的问题

提问人：冰封的记忆 007007 时间：2020-11-23 13:26:00
请教陈老师关于商誉资产组认定的问题。A收购B公司形成商誉，之后业务整合，B公司人员和业务都转入A公司，导致B公司业务萎缩，收入基本都是对A公司形成的，这样在认定资产组时，能否将A+B捆绑认定为一个资产组，再进行商誉减值测试？如果不能的话，能否将商誉分摊至A和B。这块有点不太清楚，麻烦陈老师有空指点一下，谢谢！

回答人：chenyiwei
如果并购后重组，B的业务逐步纳入A，则在商誉减值测试中，因重组导致资产组的划分发生变化，原先对应于B公司资产组的商誉可能变为全部或部分对应于A公司相关资产组。具体如何分摊取决于整合的具体操作和进度。